臺灣高雄地方法院刑事判決　　　　　　　100年度訴字第931號
公　訴　人　臺灣高雄地方法院檢察署檢察官
被　　　告　呂雅玲
上列被告因違反毒品危害防制條例案件，經檢察官提起公訴（10
0 年度毒偵字第511 、622 、624 號），被告於準備程序中就被
訴事實為有罪之陳述，本院裁定改行簡式審判程序，並判決如下
：
    主  文
呂雅玲施用第二級毒品，共罪，均累犯，各處有期徒刑陸月，
如易科罰金，均以新臺幣壹仟元折算壹日；又持有第一級毒品，
共貳罪，均累犯，各處有期徒刑月，如易科罰金，均以新臺幣
壹仟元折算壹日，扣案之海洛因貳小包（驗後淨重分為零點零伍
肆公克、零點零壹公克）暨其包裝袋均沒收銷毀之。應執行有
期徒刑壹年拾月，如易科罰金，均以新臺幣壹仟元折算壹日，扣
案之海洛因貳小包（驗後淨重分為零點零伍肆公克、零點零壹
公克）暨其包裝袋均沒收銷毀之。
    事實及理由
一、本件被告呂雅玲所犯均非死刑、無期徒刑或最輕本刑有期徒
    刑三年以上之罪，亦非高等法院管轄第一審案件，且於準備
    程序進行中，被告先就被訴事實為有罪之陳述，經告知被告
    簡式審判程序之旨，並聽取檢察官、被告之意見後，本院裁
    定進行簡式審判程序，是本件之證據調查，依刑事訴訟法第
    27 3條之2 規定，不受同法第159 條第1 項、第161 條之2
    、第161 條之3 、第163 條之1 及第164 條至第170 條規定
    之限制，合先敘明。
二、本件犯罪事實及證據除引用如附件檢察官起訴書之記載外，
    並補充如下：
（一）犯罪事實部分：
   1、起訴書犯罪事實欄一、（一）第3 行，補充為「以玻璃球
      燒烤方式，施用第二級毒品甲基安非他命1 次」。
   2、起訴書犯罪事實欄一、（二）補充為「基於施用第二級毒
      品甲基安非他命、MDMA之接續犯意，於99年11月11日凌晨
      某時，在高雄市旗津區○○○路95巷3 號，先以玻璃球燒
      烤方式，施用甲基安非他命，旋再藉口服方式，接續施用
      MDMA1次」。
   3、起訴書犯罪事實欄一、（三）第1-3 行補充為「於99年11
      月22日上午7 時許，在高雄市旗津區○○○路95巷3 號，
      以玻璃球燒烤方式，施用甲基安非他命1 次」。
（二）證據部分並有被告於本院審理時之自白及高雄市立凱旋醫
      院100 年3 月8 日高市凱醫驗字第14944 號濫用藥物成品
      檢驗鑑定書為證（見本院100 年度審易字第828 號卷第31
      、33、90頁，本院卷第16頁）。
三、核被告所為，係犯毒品危害防制條例第10條第2 項之施用第
    二級毒品罪，同法第11條第1 項之持有第一級毒品罪。其持
    有第二級毒品進而施用，持有毒品之行為為施用毒品之低度
    行為，不另論罪。另被告於99年11月11日該次犯行，本欲施
    用完甲基安非他命後即再施用MDMA，業據其供承在卷（見本
    院卷第16頁），其係於密接時間及同地施用第二級毒品，侵
    害法益相同，應認屬接續犯論以一罪，檢察官認應分論併罰
    云云，尚有未洽。被告所犯施用第二級毒品罪3 罪與持有第
    一級毒品罪2 罪間，犯意個別，行為互殊，應予分論併罰。
    爰審酌被告前因施用毒品案件，經強制戒治後，復再施用第
    二級毒品，有臺灣高等法院被告前案紀錄表存卷可憑，顯見
    其戒絕毒品之決心不堅，且又非法持有第一級毒品，所為不
    該，惟念其持有之第一級毒品乃供己施用，已經其供承甚明
    ，且施用毒品乃戕害自己身心健康，尚未危及他人，並參以
    其犯後態度、犯罪之動機、目的及智識程度等一切情狀，量
    處如主文所示之刑，及諭知易科罰金之折算標準，並定其應
    執行之刑，以示懲儆。扣案之白色粉末、塊狀各1 包經送鑑
    驗結果，檢出海洛因成分（驗後淨重各0.054 公克、0.031
    公克），有前揭高雄市立凱旋醫院濫用藥物成品檢驗鑑定書
    附卷可參，足認上開扣案物均為第一級毒品，而均屬違禁物
    無訛，爰依毒品危害防制條例第18條第1 項前段之規定，均
    沒收銷燬之。另本件包裝海洛因之包裝袋，因與其內之毒品
    難以析離，且無析離之實益與必要，應視同毒品，均一併沒
    收銷燬之；至送驗耗損部分之毒品因已滅失，爰不另宣告沒
    收銷燬，附此敘明。
據上論斷，應依刑事訴訟法第273 條之1 第1 項、第299 條第1
項前段、第310 條之2 、第454 條第2 項，毒品危害防制條例第
10條第2 項、第11條第1 項、第18條第1 項前段，刑法第11條、
第51條第5 款、第47條第1 項、第41條第1 項前段、第8 項，判
決如主文。
本案經檢察官陳俊宏到庭執行職務。
中    華    民    國   100    年    9     月    2     日
              刑事第十七庭    法  官  余銘軒
以上正本證明與原本無異。
如不服本判決應於收受送達後10日內向本院提出上訴書狀，並應
敘述具體理由；如未敘述上訴理由者，應於上訴期間屆滿後20日
內向本院補提理由書（均須按他造當事人之人數附繕本）「切勿
逕送上級法院」。
中    華    民    國   100    年    9     月    6     日
                                  書記官  吳書逸
附錄論罪科刑法條
毒品危害防制條例第10條
施用第一級毒品者，處 6 月以上 5 年以下有期徒刑。
施用第二級毒品者，處 3 年以下有期徒刑。
毒品危害防制條例第11條
持有第一級毒品者，處 3 年以下有期徒刑、拘役或新臺幣 5 萬
元以下罰金。
持有第二級毒品者，處 2 年以下有期徒刑、拘役或新臺幣 3 萬
元以下罰金。
持有第一級毒品純質淨重十公克以上者，處 1 年以上 7 年以下
有期徒刑，得併科新臺幣 1 百萬元以下罰金。
持有第二級毒品純質淨重二十公克以上者，處 6 月以上 5 年以
下有期徒刑，得併科新臺幣 70 萬元以下罰金。
持有第三級毒品純質淨重二十公克以上者，處 3 年以下有期徒
刑，得併科新臺幣 30 萬元以下罰金。
持有第四級毒品純質淨重二十公克以上者，處 1 年以下有期徒
刑，得併科新臺幣 10 萬元以下罰金。
持有專供製造或施用第一級、第二級毒品之器具者，處 1 年以
下有期徒刑、拘役或新臺幣 1 萬元以下罰金。